臺灣彰化地方法院刑事判決　　　　　　 100年度易字第1206號
公　訴　人　臺灣彰化地方法院檢察署檢察官
被　　　告　王志明
上列被告因竊盜案件，經檢察官提起公訴（100 年度偵字第8804
號），本院判決如下：
    主  文
王志明竊盜，累犯，處有期徒刑參月，如易科罰金，以新臺幣壹
仟元折算壹日。
    事  實
一、王志明前於民國98年間，因竊盜案件，經本院以98年度易字
    第869 號判決處有期徒刑8 月、7 月、拘役50日、40日、30
    日，應執行有期徒刑1 年、拘役100 日確定，甫於99年10月
    23日縮刑期滿執行完畢。詎猶不知悔改，竟意圖為自己不法
    之所有，於民國100 年9 月17日凌晨2 時30分許，在彰化縣
    彰化市○○路60號劉火煙住處前，徒手竊取劉火煙所有，置
    放在前揭住處前之鐵鍊2 條，得手後旋即逃逸離去。嗣經劉
    火煙發覺失竊報警，為警循線而查悉上情。
    理  由
壹、程序部分
一、本案被告王志明所犯係屬刑事訴訟法第376 條第2 款所列刑
    法第320 條之竊盜罪，本院爰依刑事訴訟法第284 條之1 之
    規定行獨任審判。
二、按被告以外之人於審判外之言詞或書面陳述，除法律有規定
    者外，不得作為證據；被告以外之人於審判外之陳述，雖不
    符刑事訴訟法第159 條之1 至同條之4 之規定，而經當事人
    於審判程序同意作為證據，法院審酌該言詞陳述或書面陳述
    作成時之情況，認為適當者，亦得為證據。當事人、代理人
    或辯護人於法院調查證據時，知有刑事訴訟法第159 條第1
    項不得為證據之情形，而未於言詞辯論終結前聲明異議者，
    視為有前項之同意，刑事訴訟法第159 條第1 項、第159 條
    之5 分別定有明文。查本判決所引用之各項據以認定事實之
    傳聞證據，被告王志明及公訴人於本院言詞辯論終結前，均
    不爭執而未曾聲明異議，本院審酌該等言詞及書面陳述作成
    時之情況，並無出於任意性或不正取供，或違法或不當情事
    ，且客觀上亦無不可信之情況，堪認為適當，揆諸前開說明
    ，依法均有證據能力，合先敘明。
貳、實體部分
一、上揭犯罪事實，業據被告王志明坦承不諱，核與證人劉火煙
    於警詢、偵查中之指述相符（見彰化縣警察局彰化分局警卷
    第3 頁至第5 頁、100 年度偵字第8804號偵卷第11頁），復
    有具領人劉火煙之贓物認領保管單1 紙、現場照片2 張（見
    彰化縣警察局彰化分局警卷第9 頁、第14頁）在卷可稽，足
    認被告任意性自白核與事實相符，本件事證明確，其犯行堪
    以認定，應予依法論科。
二、核被告王志明所為，係犯刑法第320 條第1 項普通竊盜罪。
    被告有如事實欄一所示之前案紀錄，甫於99年10月23日縮刑
    期滿執行完畢，有臺灣高等法院被告前案紀錄表在卷可佐，
    其於受有期徒刑執行完畢後，5 年內故意再犯本件有期徒刑
    以上之罪，為累犯，應依刑法第47條第1 項規定加重其刑。
    爰審酌被告正值壯年，不思正途以獲取所需，僅為貪圖小利
    ，竟任意以竊取之方式，冀得他人財物，所為實不足取，惟
    念其犯後坦承犯行，態度尚佳，知所悔悟，且所竊財物價值
    非鉅，犯罪情節尚屬輕微，及其犯罪之動機、目的、手段等
    一切情狀，量處如主文所示之刑，並諭知易科罰金之折算標
    準，以示懲儆。
據上論斷，應依刑事訴訟法第284 條之1 、第299 條第1 項前段
，刑法第320 條第1 項、第47條第1 項、第41條第1 項前段，刑
法施行法第1 條之1 ，判決如主文。
本案經檢察官黃顗雯到庭執行職務。
中    華    民    國   100    年    12    月    22    日
                  刑事第三庭      法  官  簡佩珺
以上正本證明與原本無異。
如不服本判決應於收受判決後10日內向本院提出上訴書狀，並應
敘述具體理由；其未敘述上訴理由者，應於上訴期間屆滿後20日
內向本院補提理由書(均須按他造當事人之人數附繕本)「切勿逕
送上級法院」。
告訴人或被害人對於判決如有不服具備理由請求檢察官上訴者，
其上訴期間之計算係以檢察官收受判決正本之日期為準。
中    華    民    國   100    年    12    月    22    日
                                  書記官  王惠嬌
附錄犯罪科刑法條：
中華民國刑法第320條
（普通竊盜罪、竊佔罪）
意圖為自己或第三人不法之所有，而竊取他人之動產者，為竊盜
罪，處5  年以下有期徒刑、拘役或 5 百元以下罰金。
意圖為自己或第三人不法之利益，而竊佔他人之不動產者，依前
項之規定處斷。
前二項之未遂犯罰之。